臺灣桃園地方法院民事小額判決
111年度桃小字第1889號
原      告  吳元瑋  
被      告  呂理億  

上列當事人間因被告所涉過失傷害案件，原告提起刑事附帶民事
訴訟請求損害賠償，經本院刑事庭於民國111 年5 月24日以111
年度桃交簡附民字第193號裁定移送前來，本院於民國111年10月
26日言詞辯論終結，判決如下：
    主    文
被告應給付原告新臺幣陸仟元，及自民國一百一十一年六月七日
起至清償日止，按週年利率百分之五計算之利息。
原告其餘之訴駁回。
本判決第一項得假執行。
    理由要領
一、被告於民國110年3月29日晚間10時19分許，無照騎乘車牌號
    碼000-000號普通重型機車，沿桃園市八德區介壽路1段往桃
    園區方向行駛，行經桃園市八德區介壽路1段與廣福路交岔
    路口時，本應注意行駛至交岔路口，應遵守燈光號誌，不得
    闖越紅燈行駛，又圓形紅燈表示禁止通行，不得超越停止線
    或進入路口，且依當時情況，並無不能注意之情形，竟疏未
    注意及此，即貿然闖紅燈直行，適有原告騎乘車牌號碼000-
    0000號普通重型機車，沿桃園市八德區廣福路由東往西方向
    綠燈直行駛至，見狀煞避不及，雙方因而發生碰撞，致原告
    人車倒地，受有胸部挫傷、右小腿挫傷及右踝部挫傷等傷害
　　乙節，業據原告提出本院111 年度桃交簡字第867 號刑事判
    決為證（見本院卷第4 至6 頁），復經本院調閱該刑事案件
    全案卷證查核無訛，且被告已於相當時期受合法通知，既於
    言詞辯論期日不到場，亦未提出答辯書狀為爭執，依民事訴
    訟法第436 條之23、第436條第2 項、第280 條第3 項準用
    同條第1 項之規定，應視同自認，自堪信原告之主張為真實
    ，被告自應就此負侵權行為之損害賠償責任。
二、按因故意或過失，不法侵害他人之權利者，負損害賠償責任
    ；不法侵害他人之身體或健康者，對於被害人因此喪失或
    減少勞動能力，或增加生活上之需要時，應負損害賠償責任
    ；不法侵害他人之身體、健康……者，被害人雖非財產上之
    損害，亦得請求賠償相當之金額，民法第184 條第1 項前段
    、第193 條第1 項及第195 條第1 項前段分別定有明文。次
　　按精神慰撫金之多寡，應斟酌雙方之身分、地位、資力與加
    害程度，及其他各種情形核定相當數額，該金額是否相當，
    自應依實際加害情形與被害人所受之痛苦及雙方之身分、地
    位、經濟狀況等關係定之（最高法院51年台上字第223號裁
    判意旨參照）。查本件原告因被告過失行為而致原告因此受
    有胸部挫傷、右小腿挫傷及右踝部挫傷等傷害，堪認其肉體
    及精神應受有相當之痛苦。又兩造之所得及財產情形則有渠
    等個人稅務電子閘門財產所得調件明細表附本院個資卷可參
    ，是本院審酌被告於系爭事故之情節、兩造之財產所得狀況
    、身分、地位、教育程度及原告所受傷勢及精神上痛苦程度
    等一切情狀，認原告請求被告賠償精神慰撫金以6,000元為
    適當。逾此部分之請求，應予駁回。
三、綜上所述，原告依侵權行為之法律關係，請求被告給付6,00
    0元，及自刑事附帶民事訴訟起訴狀繕本送達（於111 年5 
    月27日寄存送達，經10日於111 年6 月6 日生效，見附民卷
    第7頁）之翌日即111 年6 月7 日起至清償日止，按週年利
    率5 ％計算之利息，為有理由，應予准許。逾此範圍之請求
    ，為無理由，應予駁回。
四、本件係依民事訴訟法第436 條之8 第1 項適用小額訴訟程序
    所為之判決，依同法第436 條之20之規定，法院為被告敗訴
    之判決時，應依職權宣告假執行。
五、末按由刑事庭移送民事庭之附帶民事訴訟案件，免納裁判費
    ，刑事訴訟法第504 條第2 項定有明文。據此，原告提起本
    件訴訟，依法無需繳納裁判費，另綜觀卷內資料，兩造復無
    其他訴訟費用之支出，爰無庸宣告兩造各應負擔訴訟費用之
    金額，併此敘明。
　　
中    華    民    國   111    年    11    月    10    日
                  桃園簡易庭  法  官  汪智陽
以上正本係照原本作成。
如不服本判決，應於送達後20日內，向本院提出上訴狀並表明上
訴理由，如於本判決宣示後送達前提起上訴者，應於判決送達後
20日內補提上訴理由書（須附繕本）。
如委任律師提起上訴者，應一併繳納上訴審裁判費。
中    華    民    國   111    年    11    月    10    日
                              書記官  陳家蓁
附錄：
一、民事訴訟法第436條之24第2項：
    對於小額程序之第一審裁判上訴或抗告，非以其違背法令為
    理由，不得為之。
二、民事訴訟法第436條之25：
    上訴狀內應記載上訴理由，表明下列各款事項：
    ㈠原判決所違背之法令及其具體內容。
    ㈡依訴訟資料可認為原判決有違背法令之具體事實。
三、民事訴訟法第471條第1項：（依同法第436條之32第2項規定
    於小額事件之上訴程序準用之）
    上訴狀內未表明上訴理由者，上訴人應於提起上訴後20日內
    ，提出理由書於原第二審法院；未提出者，毌庸命其補正，
    由原第二審法院以裁定駁回之。